臺灣高等法院臺中分院刑事裁定　　　　　　　　　　九十三年度交抗字第一八九號
　　抗　告　人
　　即受處分人　乙○○
右抗告人因聲明異議案件，不服臺灣台中地方法院中華民國九十三年二月九日所為裁
定（九十二年度交聲字第一０一二號）提起抗告，本院裁定如左：
    主  文
抗告駁回。
    理  由
一、抗告意旨略以：抗告人每月初必提領退休薪，車輛都貼近台銀門前，根本是暫定
    十分鐘之內可以離開，抗告人並排停車並非不服取締，而是暫定十分鐘即將車駛
    離，抗告人見到警員前來取締即說「老兄，馬上走！」。並排停車並非重大車禍
    ，不會逃跑吧！怕受處分而提出傷害告訴，此為一面說瞎話，交警都是為了一點
    點績效，使車主成了搖錢樹，還自圓其說是抗告人撞到人逃逸，與事實至屬違悖
    ，為起提起抗告。
二、經查：
  (一)「汽車駕駛人停車時，有不依順行方向，或不緊靠道路右側，或併排停車之情形
    者，處新臺幣六百元以上一千二百元以下罰鍰」；「汽車停車時，應依車輛順行
    方向緊靠道路右側」；「汽車駕駛人，駕駛汽車有抗拒執行交通勤務之警察或依
    法令執行交通稽查人員之稽查，因而引起傷害或死亡之情形者，吊銷其駕駛執照
    」；「汽車駕駛人，駕駛汽車有前項第二款情形者，並處新臺幣三萬元以上六萬
    元以下罰鍰」；「汽車駕駛人，曾依第六十二條第一項第一款、第二款之規定吊
    銷駕駛執照者，終身不得考領駕駛執照」，道路交通管理處罰條例第五十六條第
    一項第六款、第六十一條第一項第二款、第二項、第六十七條及道路交通安全規
    則第一百十二條第二項、違反道路交通管理事件統一裁罰標準表分別定有明文。
  (二)本件抗告人乙○○於民國九十二年九月二日上午十時四十分，駕駛之ＰＩ─五四
    一七號自用小客車，於臺中市○○路一四二號前因併排停車（司機離座），與不
    服取締（不聽制止拒絕稽查撞傷執勤員警）違規。關於併排停車部分，為抗告人
    所不爭執，並為抗告人於原審法院調查時所直認，另有原舉發機關之違反道路交
    通管理事件通知單在卷可稽，抗告人所辯因領款而暫時停車云云，並非可以不罰
    之理由；至於抗拒稽查因而引起傷害部分，本件抗告人離開臺中市中正一四二號
    違規停車地點之後，於民族路一六一號前又被警員攔停，在該處攔停之地點，依
    原審卷附照片所示ＯＢＮ─八四五號警用機車之倒地位置、角度，及抗告人自用
    小客車前擎蓋之撞擊刮痕之情況綜合研判，抗告人機車應確有追撞警用機車之情
    事，而依在違規併排停車現場執勤員警即證人祁進興稱：「於九十二年九月二日
    執行十至十二時中正路平等街交整勤務，約十時四十分許，在臺中市○區○○路
    與平等街口（臺灣銀行前），發現自小客車ＰＩ─五四一七號違規併排停車，陳
    小隊長（指甲○○警員）即趨前向由臺灣銀行走出來要開車門的駕駛人乙○○表
    明該車ＰＩ─五四一七號違規併排停車，請駕駛人出示駕、行照，並準備填掣告
    發單：嫌疑人乙○○立即上車發動引擎，不料嫌疑人竟趁機駕車衝撞陳小隊長後
    又駕車逃逸」等語，此亦有原舉發機關警員祁進興之職務報告書在卷可佐，並有
    證人甲○○之職務報告書、驗傷診斷書等在卷足憑。原處分機關因依前開規定對
    抗告人裁罰，於法並無違誤，原審駁回抗告人之異議，經核亦無不合，抗告人仍
    執陳詞否認違規，指摘原裁定不當，難認有理由，應駁回之。
三、本件原裁決書主文第一項記載：「一、自收受本裁決書次日起十五日內，應罰鍰
    新台幣肆萬陸仟貳佰元整：：：」，而主文第二項記載：「二、上開駕駛執照逾
    期不繳送之處分：(一)自九十二年十一月十五日起加倍罰鍰為新台幣壹拾貳萬貳仟
    肆佰元：：：」，其中該加倍之罰鍰金額，似屬依法定罰鍰之最高額為加倍，而
    非依原處分為加倍（道路交通管理處罰條例第六十五條第二項之規定，係得就「
    原處分」或「裁定確定」之罰鍰加倍，而非依法定罰鍰之最高額加倍），應屬誤
    繕，應由原處分機關依法為妥適之更正（行政程序法第一百零一條第一項）。
四、依道路交通事件處理辦法第二十五條、第二十六條、刑事訴訟法第四百十三條前
    段裁定如主文。
中      華      民      國    九十三    年      五      月    三十一    日
                                   臺灣高等法院臺中分院刑事第十庭
                                         審判長法  官　林  照  明
                                               法　官　吳　重　政
                                               法　官  王  　　銘
右正本證明與原本無異。
不得抗告。
                                               書記官  王  麗  珍
中     華     民     國　   九十三     年      六月      一       日
                                                              　　　　　Ｆ
